臺灣高雄地方法院刑事判決　　　　　　 100年度易字第1049號
公　訴　人　臺灣高雄地方法院檢察署檢察官
被　　　告　吳健榮
上列被告因竊盜案件，經檢察官提起公訴（100 年度偵字第1332
6 號），本院判決如下：
    主  文
吳健榮犯竊盜罪，累犯，處有期徒刑月，如易科罰金，以新臺
幣壹仟元折算壹日；又犯竊盜罪，累犯，處有期徒刑月，如易
科罰金，以新臺幣壹仟元折算壹日。應執行有期徒刑伍月，如易
科罰金，以新臺幣壹仟元折算壹日。
    事  實
一、吳健榮前於民國85年間因懲治盜匪條例、搶奪及竊盜等案件
    ，經本院以85年度訴緝字第303 號判決分別判處有期徒刑7
    年4 月、1 年6 月及1 年，應執行有期徒刑9 年4 月確定，
    於90年7 月13日縮短刑期假釋出獄；復於91年間因妨害風化
    案件，經本院以91年度簡字第257 號判決判處有期徒刑5 月
    確定，嗣經減刑為有期徒刑2 月又15日確定；再於91、92年
    間因竊盜及恐嚇取財案件，經本院以91年度易字第4444號及
    92年度易字第890 號判決分別判處有期徒刑6 月及10月確定
    ，嗣經分別減刑為有期徒刑3 月及5 月，並定應執行刑為有
    期徒刑7 月確定；另經撤銷上開假釋，接續執行殘刑有期徒
    刑4 年4 月又4 日及上開有期徒刑2 月又15日、7 月，而於
    97年2 月4 日縮短刑期執行完畢。詎猶不知悔改，於99年12
    月22日晚上11時許，在位於高雄市○○區○○路433 號之「
    統百鈺遊藝場」前，見謝漢宗所有之車牌號碼ANK-332 號重
    型機車停放該處路旁，竟意圖為自己不法之所有，以其所有
    之機車鑰匙1 把開啟該機車之龍頭鎖及電門後，逕將該機車
    發動後騎走，得手後供己代步之用。復於99年12月23日上午
    5 時30分許，騎乘上開竊得之重型機車前往高雄市○○區○
    ○路429 號前，並將該重型機車棄置該處後，徒步前往高雄
    市三民區○○○路120 號前，見陳志武所有之車牌號碼WID-
    489 號輕型機車停放在該處路旁，竟又意圖為自己不法之所
    有，以相同之方法竊取該輕型機車，得手後供己代步之用。
二、嗣因謝漢宗於99年12月23日凌晨2 時25分許，發現其所有之
    車牌號碼ANK-332 號重型機車遭竊，經「統百鈺遊藝場」提
    供監視錄影畫面後，得知係該遊藝場之會員吳健榮所竊取。
    而吳健榮於同日上午5 時30分許騎乘所竊得之車牌號碼ANK-
    332 號重型機車返回該遊藝場旁停放時，適為該遊戲場之員
    工發現，並通知謝漢宗前來。而謝漢宗於同日上午5 時40分
    許抵達該遊藝場時，復發現吳健榮正騎乘所竊得陳志武所有
    之車牌號碼WID-489 號輕型機車離去，遂報警處理，並提供
    吳健榮之年籍資料，而陳志武所有之車牌號碼WID-489 號輕
    型機車亦於99年12月25日下午3 時40分許，在高雄市三民區
    ○○○路119 號前遭尋獲，因而循線查悉上情。
三、案經謝漢宗訴由高雄市政府警察局三民第二分局移送臺灣高
    雄地方法院檢察署檢察官偵查起訴。
    理  由
壹、程序部分（證據能力之審查）：
    按被告以外之人於審判外之陳述，雖不符刑事訴訟法第 159
    條之1 至第159 條之4 之規定，而經當事人於審判程序同意
    作為證據，法院審酌該言詞陳述或書面陳述作成時之情況，
    認為適當者，亦得為證據；當事人、代理人或辯護人於法院
    調查證據時，知有第159 條第1 項不得為證據之情形，而未
    於言詞辯論終結前聲明異議者，視為有前項之同意，刑事訴
    訟法第159 條之5 定有明文。本件除上開特別具證據能力之
    傳聞證據外，其餘所援引之以下各項證據（詳後述），固有
    部分屬傳聞證據，然公訴人、被告於本院調查證據時，均知
    有前開第159 條第1 項不得為證據之情形，被告表示同意作
    為證據使用（見本院易字卷第43頁），且於言詞辯論終結前
    ，均未聲明異議，本院審酌該等證據作成時之狀況，並無違
    法取證之情事，且無不宜作為證據之情形，依前開說明，爰
    認均有證據能力，合先敘明。
貳、實體部分：
一、上揭犯罪事實，業據被告吳健榮於本院審理時均坦承不諱（
    見本院易字卷第42頁、第44頁反面），核與證人即被害人謝
    漢宗、陳志武於警詢時指訴之遭竊情節均相符合（見警卷第
    22、23、25至28頁），並有車輛尋獲電腦輸入單及銅百鈺育
    樂公司會員資料各1 份附卷可稽（見警卷第29、31頁）。是
    本件被告之自白，經查與卷內之積極證據均參核相符，應堪
    採認為真實。從而，本案事證明確，被告犯行均堪予認定，
    應依法論科。
二、核被告吳健榮所為，均係犯刑法第320 條第1 項之竊盜罪。
    被告所犯上開2 罪間，犯意各別，罪名互殊，應分論併罰。
    另被告前於85年間因懲治盜匪條例、搶奪及竊盜等案件，經
    本院以85年度訴緝字第303 號判決分別判處有期徒刑7 年 4
    月、1 年6 月及1 年，應執行有期徒刑9 年4 月確定，於90
    年7 月13日縮短刑期假釋出獄；復於91年間因妨害風化案件
    ，經本院以91年度簡字第257 號判決判處有期徒刑5 月確定
    ，嗣經減刑為有期徒刑2 月又15日確定；再於91、92年間因
    竊盜及恐嚇取財案件，經本院以91年度易字第4444號及92年
    度易字第890 號判決分別判處有期徒刑6 月及10月確定，嗣
    經分別減刑為有期徒刑3 月及5 月，並定應執行刑為有期徒
    刑7 月確定；另經撤銷上開假釋，接續執行殘刑有期徒刑4
    年4 月又4 日及上開有期徒刑2 月又15日、7 月，而於97年
    2 月4 日縮短刑期執行完畢，有臺灣高等法院被告全國前案
    紀錄表1 份附卷可稽，被告於上開有期徒刑執行完畢後， 5
    年內故意再犯本件有期徒刑以上之罪，為累犯，應依刑法第
    47條第1 項規定，均加重其刑。爰審酌被告身值壯年，竟不
    思以正當途徑獲取財物，而任意竊取被害人謝漢宗、陳志武
    之機車，造成被害人2 人之損失及不便，行為實有不該，本
    應嚴懲以收刑罰教化之效，惟念其犯後能於本院審理時坦承
    犯行，態度尚可，且其所竊取之機車於事後均已為其棄置在
    行竊地點之附近，使被害人2 人可以較為輕易尋回失竊機車
    ，亦可見其悔意等一切情狀，分別量處如主文所示之刑，並
    審酌被告之家庭經濟狀況及職業，均諭知易科罰金之折算標
    準，並定其應執行之刑，以資儆懲。至被告所有供其竊取上
    開機車所用之機車鑰匙1 把，未據扣案，且犯後已經被告棄
    置路旁，而據被告供承在卷（見本院易字卷第44頁反面），
    足認該把機車鑰匙業已經被告丟棄而滅失，爰不依刑法第38
    條第1 項第2 款宣告沒收，併此敘明。
據上論斷，應依刑事訴訟法第299 條第1 項前段，刑法第320 條
第1 項、第41條第1 項前段、第47條第1 項、第51條第5 款，刑
法施行法第1 條之1 ，判決如主文。
本案經檢察官盧葆清到庭執行職務。
中    華    民    國  100     年    8     月    19    日
                            刑事第五庭法  官  陳盈吉
以上正本證明與原本無異。
如不服本判決，應於判決送達後10日內，向本院提出上訴狀。
中    華    民    國  100     年    8     月    19    日
                                      書記官  陳展榮
附錄本判決論罪科刑法條：
中華民國刑法第320 條
（普通竊盜罪、竊佔罪）
意圖為自己或第三人不法之所有，而竊取他人之動產者，為竊盜
罪，處5 年以下有期徒刑、拘役或5 百元以下罰金。
意圖為自己或第三人不法之利益，而竊佔他人之不動產者，依前
項之規定處斷。
前二項之未遂犯罰之。